臺灣高等法院刑事裁定　　　　　　　　　 94年度抗字第643號
抗　告　人　甲○○
上列抗告人因違反毒品危害防制條例案件，不服臺灣桃園地方法
院中華民國94年8月10日裁定（94年度訴字第957號），提起抗告
，本院裁定如下：
    主  文
抗告駁回。
    理  由
一、本件抗告意旨略以：抗告人因本件違反毒品危害防制條例案
    件經原審法院審理，並經指派公設辯護人協助抗告人與檢察
    官進行認罪協商，協商過程中，檢察官告知抗告人所犯施用
    第一級毒品部分求刑有期徒刑 9月，施用第二級毒品部分求
    刑有期徒刑10月，經抗告人請求檢察官從輕求刑，給予抗告
    人改過自新機會時，承審法官竟出言稱：「你可不接受協商
    ，由本人來決，但本人告訴你，我判的一定比他重」等語，
    致使抗告人心生畏懼始不得不接受協商，是此協商結果並非
    出於抗告人之自由意志而為，於法未合，抗告人因而提起上
    訴，竟遭原審法院裁定上訴駁回，為此依法提起抗告，請求
    撤銷原判決云云。
二、按協商判決除有刑事訴訟法第455條之4第1項第1款：於本訊
    問程序終結前，被告撤銷協商合意或檢察官撤回協商聲請者
    ；第2款：被告協商之意思非出於自由意志者；第4款：被告
    所犯之罪非第455條之2第1項所定得以協商判決者；第6款：
    被告有其他較重之裁判上一罪之犯罪事實者；第 7款法院認
    應諭知免刑或免訴、不受理者情形之一，以及違反同條第 2
    項：法院應於協商合意範圍內為判決；法院為協商判決所科
    之刑，以宣告緩刑或 2年以下有期徒刑、拘役或罰金為限之
    規定者外，不得上訴；又原審法院認為上訴為法律上不應准
    許，應以裁定駁回之，刑事訴訟法第455條之10第1項及第 3
    62條前段分別定有明文。而查本件抗告人甲○○於原審法院
    審理時，經同意與檢察官為認罪協商，而經原審法院指定公
    設辯護人杜逸新協助其與檢察官進行認罪協商，於原審法院
    94年7月1日訊問時，當庭表示認罪，並與檢察官達成協商合
    意，同意接受之協商合意內容為施用第一級毒品部分受有期
    徒刑 9月之科刑，而就施用第二級毒品部分受有期徒刑10月
    之科刑，被告且供稱：與檢察官達成協商合意是出於自由意
    志等語（均見原審卷94年7月1日訊問筆錄），足見抗告人為
    本件認罪協商，確係基於自由意志所為，並無刑事訴訟法第
    455條之4第1項第2款所定被告協商之意思非出於自由意志之
    情事，而倘抗告人與檢察官所達成之協商合意非係出於其自
    由意志所為，應於原審告知可得撤銷合意或詢問是否出於自
    由意志所為之時即應為撤銷之表示或陳明本件協商非係基於
    自由意志所為，而非係一概承認，且原審法院於法庭公開進
    行訴訟程序下，抗告人並在公設辯護人之協助下，又如何脅
    迫抗告人為認罪協商，是抗告人辯稱認罪協商並非基於抗告
    人自由意志下所為，無非事後翻悔之詞，殊無足採，抗告人
    執上揭抗告意旨指摘原裁定不當，尚難認有理由，應予駁回
    。
據上論結，應依刑事訴訟法第412條，裁定如主文。
中　　華　　民　　國　　94　　年　　10　　月　 　3　　日
　　　　　　　　　臺灣高等法院刑事第八庭
                                審判長法　官　吳　敦
　　　　　　　　　　　　　　　　　　  法　官  沈宜生
　　　　　　　　　　　　　　　　　　  法　官  張傳栗
以上正本證明與原本無異。
不得再抗告。
　　　　　　　　　　　　　　　　　　　書記官　秦慧榮
中　　華　　民　　國　　94　　年　　10　　月　　6 　　日
